臺灣高雄地方法院刑事判決　　　　　　　94年度訴字第2415號
公　訴　人　臺灣高雄地方法院檢察署檢察官
被　　　告　甲○○
　　　　　　　　　　（現羈押於臺灣高雄看守所）
上列被告因毒品危害防制條例案件，經檢察官提起公訴（94年度
毒偵字第3067號），本院依簡式審判程序判決如下：
    主  文
甲○○施用第一級毒品，累犯，處有期徒刑捌月；扣案海洛因（
不含包裝袋淨重零點壹壹公克）沒收銷燬之；扣案上開海洛因之
包裝袋壹只，沒收之。又施用第二級毒品，累犯，處有期徒刑肆
月。應執行有期徒刑拾壹月；扣案海洛因（不含包裝袋淨重零點
壹壹公克）沒收銷燬之；扣案海洛因包裝袋壹只，沒收之。
    事  實
一、甲○○前曾因竊盜、肅清煙毒條例及麻醉藥品管理條例等案
    件，先後經法院判處有期徒刑8 月、3 年3 月、7 月及6 月
    確定，經接續執行，於民國90年2 月7 日縮刑期滿執行完畢
    。又因施用毒品案件，經依本院裁定送觀察、勒戒及強制戒
    治，於93年9 月8 日強制戒治期滿執行完畢釋放。詎甲○○
    仍不知悔改，另基於施用第一級毒品海洛因及第二級毒品甲
    基安非他命之犯意，在前開強制戒治執行完畢釋放後5 年內
    之94年3 月23日下午某時，以將海洛因摻入香菸點火燃燒吸
    食及以玻璃球燒烤甲基安非他命之方式，在高雄市○○區○
    ○路40巷40號住處，分別施用海洛因及甲基安非他命各1 次
    ，嗣於94年3 月24日14時許，在高雄市○○區○○路40巷40
    號前，為警查獲，並扣得甲○○所有第一級毒品海洛因1 包
    （淨重0.11公克，空包裝重0.30公克），復經警對甲○○採
    集尿液送驗後呈嗎啡及甲基安非他命陽性反應，始知悉上情
    。
三、案經高雄市政府警察局左營分局報告臺灣高雄地方法院檢察
    署檢察官偵查起訴。
    理  由
一、本件被告甲○○所犯為死刑、無期徒刑、最輕本刑為3 年以
    上有期徒刑以外之罪，其於準備程序進行中，就被訴事實為
    有罪之陳述，經受命法官告知簡式審判程序之旨，並聽取當
    事人之意見後，本院合議庭裁定由受命法官獨任進行簡式審
    判程序，合先敘明。
二、被告因施用毒品案件，經依本院裁定送觀察、勒戒及強制戒
    治，於93年9 月8 日強制戒治期滿執行完畢釋放，有臺灣高
    等法院被告前案紀錄表在卷可稽，其於強制戒治執行完畢釋
    放後5年內，再次施用毒品，應依法論科。
三、上揭事實，業據被告坦承不諱，且被告於為警查獲後採集之
    尿液，經送高雄市立凱旋醫院鑑定，結果呈嗎啡及甲基安非
    他命陽性反應，有該院94年4 月4 日濫用藥物尿液檢驗報告
    1 紙附卷足憑。而海洛因於人體內會水解為嗎啡，再循嗎啡
    代謝方式排出體外，亦經行政院衛生署80年以056954號函釋
    明確。另扣案疑似海洛因粉末，經鑑定後，確含有海洛因成
    分，有法務部調查局94年7 月6 日調科壹字第220020334 號
    鑑定通知書1 紙存卷可佐。被告自白施用海洛因及甲基安非
    他命等節，與事實相符，事證明確，其犯行足堪認定，應依
    法論科。
四、海洛因及甲基安非他命分別為毒品危害防制條例第2 條第2
    項第1 款、第2 款所規定之第一級毒品及第二級毒品，是核
    被告甲○○所為，係犯毒品危害防制條例第10條第1 項、第
    2 項之施用第一級毒品、第二級毒品罪。其施用第一級、第
    二級毒品前後持有毒品之低度行為，為其施用毒品之高度行
    為所吸收，不另論罪。被告前曾因竊盜、肅清煙毒條例及麻
    醉藥品管理條例等案件，先後經法院判處有期徒刑8 月、3
    年3 月、7 月及6 月確定，經接續執行，90年2 月7 日縮刑
    期滿執行完畢，其於有期徒刑執行完畢後，5 年內再犯本件
    有期徒刑以上之罪為累犯，均應依刑法第47條之規定分別加
    重其刑。又被告所犯上開二罪，犯意各別，行為互殊，應予
    分論併罰。爰審酌被告前因毒品危害防制案件，經觀察、勒
    戒及強制戒治，仍不思警惕徹底遠離毒品，再次施用毒品，
    顯見其無戒毒悔改之意，惟念犯後坦承犯行，且其施用毒品
    僅自戕一己之身體健康，尚未對他人造成危害等一切情狀，
    量處如主文所示之刑，並定其應執行之刑。至扣案之疑似海
    洛因粉末1 包（不含包裝重，淨重0.11公克）屬第一級毒品
    海洛因，應依毒品危害防制條例第18條第1 項前段之規定，
    宣告沒收銷燬。另盛裝上開海洛因之空包裝袋1 只，因已經
    法務部調查局就之與盛裝之第一級毒品海洛因分別鑑析其重
    量，應可視為與第一級毒品分離之物，然該包裝袋，係被告
    為施用毒品時用以保存且便於攜帶毒品之用，且為被告所有
    ，業據被告供述明確（見高雄市政府警察局刑案偵查卷宗第
    2 頁），應認係供其犯本件施用毒品罪所用，爰依刑法第38
    條第2 項之規定，併予宣告沒收。此外，送驗耗損之毒品，
    既已滅失，即無庸併予宣告沒收銷燬，附此敘明。
據上論斷，應依刑事訴訟法第273 條之1 第1 項、第299 條第1
項前段，毒品危害防制條例第10條第1 項、第2 項、第18條第1
項前段，刑法第11條、第51條第5 款、第38條第1 項第2 款，判
決如主文。
本案經檢察官乙○○到庭執行職務。
中　　華　　民　　國　　94　　年　　12　　月　　9 　　日
                  刑事第一庭    法　官  陳宛榆
以上正本證明與原本無異。
如不服本判決，應於判決送達後10日內，向本院提出上訴狀。
中　　華　　民　　國　　94　　年　　12　　月　　12　　日
                                書記官  劉企萍
